臺灣高等法院高雄分院刑事判決　　　　　　　　　九十一年度上易字第一八六號
　　上　訴　人　臺灣高雄地方法院檢察署檢察官
　　被　　　告　乙○○
右上訴人因被告傷害等案件，不服臺灣高雄地方法院九十一年度易字第五０七號中華
民國九十一年五月二十三日第一審判決（起訴案號：臺灣高雄地方法院檢察署九十年
度偵字第一二七四０號），提起上訴，本院判決如左：
      主  文
上訴駁回。
      理  由
一公訴意旨略以：緣被告乙○○於民國九十年二月十八日晚上八時五分許，在高雄市
  前鎮區○○路四六八號路旁，因不滿被告邱秀美替友人陳怡吟（起訴書誤載為陳梅
  菊）先占停車位，乃下車與被告邱秀美理論，詎雙方一言不合，即均基於傷害之故
  意，出手毆打對方，被告洪慶林見狀亦與其配偶被告邱秀美共同基於傷害之故意，
  與被告乙○○互毆（傷害部分均業據撤回告訴判決公訴不受理確定）。詎被告乙○
  ○與其女友即被告仲崇芳（業據原審判決無罪確定）認在上址前經營「雙峰檳榔攤
  」之甲○○知悉何人毆打被告乙○○，乃對甲○○施壓，要求甲○○交出毆傷被告
  乙○○之人，惟甲○○不知係何人所為，而無法回應，被告乙○○、仲崇芳二人竟
  共同基於恐嚇之犯意聯絡，於同年二月十九日上午十一時許，恐嚇甲○○稱：「若
  再不把人交出來，要妳好看」等語，致甲○○心生畏懼。被告乙○○復為逼迫甲○
  ○交出毆打之人，遂再於翌日下午六時三十分許，至前開檳榔攤前，恐嚇甲○○稱
  ：「若再不交人出來，每天要打妳一次」等語，致甲○○心生畏懼。因認被告乙○
  ○涉有同法第三百零五條恐嚇罪嫌等語。
二按犯罪事實應依證據認定之，無證據不得推定其犯罪事實，又不能證明被告犯罪或
  其行為不罰者，應諭知無罪之判決，刑事訴訟法第一百五十四條、第三百零一條第
  一項定有明文。再按告訴人之告訴，係以使被告受刑事訴追為目的，是其陳述是否
  與事實相符，仍應調查其他證據以資審認，最高法院五十二年度台上字第一三○○
  號判例足資參照。
三本件公訴人認被告乙○○涉犯恐嚇犯行，無非以告訴人甲○○之指訴及證人陳怡吟
  之證述，為其主要之論據。訊據被告堅決否認有何恐嚇犯行，辯稱：伊係路過甲○
  ○處，但並未恐嚇甲○○，況且發生互毆當時有警員到場處理，伊與對方均有留下
  年籍資料，伊可直接提出告訴找到對方，根本無須恐嚇甲○○交人；又伊於同年月
  二十日下午去找甲○○，係因甲○○於檳榔攤被毀損後，帶警員來找伊，誣指伊教
  唆他人毀損，伊才又去找甲○○，想要向她解釋，但也未恐嚇甲○○等語。
四經查：
(一)證人陳怡吟於九十年二月十九日至告訴人甲○○之檳榔攤，經甲○○告知才知被告
  乙○○住在該處樓上，雖見被告乙○○到檳榔攤，及在場聽聞被告乙○○一直質問
  甲○○對方住在那裡時，口氣不好，惟未聽見被告說「如果再不把人交出來，要你
  好看」這句話，或被告有威脅甲○○交人，否則對她不利之言語，甲○○當時係回
  答被告說，她不知道對方住在那裡一節，業據證人陳怡吟於偵查及本院審理中證述
  明確（見九十年度偵字第一三九三四號偵查卷第十九頁反面及本院卷第三十頁）。
  告訴人雖於一再指訴被告至其檳榔攤恐嚇，惟告訴人於第一次警訊中，係陳稱被告
  於互毆事件結束後立即對伊說：「店不要開了」，翌日則是被告之妹來檳榔攤告訴
  伊，要伊休息以免受傷。後來被告來要求伊交出邱秀美等人云云（見警卷第七頁反
  面），並未指訴被告要其交出對方，否則將對伊不利，核與上開證人陳怡吟所述經
  過情節相符。且被告乙○○與洪慶林、邱秀美間互毆時，經告訴人甲○○報警處理
  ，到場警員乃將被告乙○○、邱秀美之年籍住處分別記錄，足供雙方查詢一節，亦
  有高雄市政府警察局前鎮分局員警工作紀錄簿九十年二月十八日之員警工作紀錄紀
  事影本一紙在卷足憑（見本院卷第三十五頁）。是以，被告辯稱：發生互毆當時有
  警員到場處理，伊與對方均有留下年籍資料，伊可直接提出告訴找到對方，根本無
  須恐嚇甲○○交人等語即為可採。
(二)至告訴人嗣於警訊中指訴：伊檳榔攤被砸後，被告到檳榔攤恐嚇伊，要求伊找出洪
  慶林夫婦，否則要再來砸檳榔攤云云（見警卷第八頁反面），另告訴人於偵查中，
  乃指訴：檳榔攤未被砸之前，被告即來檳榔攤要求伊交人，不然要伊好看；於九十
  年二月二十日下午（即檳榔攤被砸後），被告則來說每天要打一次云云（見九十年
  度偵字第一二七四０號偵查卷第十九頁），不僅就被告乙○○係何時前往檳榔攤（
  檳榔攤被砸前或後）要求交人並恐嚇，或恐嚇言詞是「不然要伊好看」？抑「否則
  要再來砸檳榔攤」？前後說詞均不相同外，且告訴人甲○○又於原審訊問時稱：被
  告乙○○來檳榔攤二次，第一次有說要給伊好看，於檳榔攤被砸後，伊帶警員去找
  被告乙○○質問他何人叫人砸店，但他否認，等警員走了之後，被告乙○○又一人
  來檳榔攤（即第二次），說不是他叫人砸的，並說如果是他砸的，不會只有這樣，
  會每天砸一次等語（見原審卷第七十一頁）。告訴人甲○○關於被告乙○○第二次
  前來檳榔攤時，是否曾恐嚇，前後指訴又不一致。告訴人嗣於本院審理中又稱：當
  時被告是以臺語講「對方是住在那裡，把人找出來就沒有事情了」等語（見本院卷
  第六十頁），復未指訴被告究以何種加害其生命、身體、自由、名譽、財產之事恐
  嚇其。是以，告訴人於警訊、偵查，原審及本院之指訴並不一致，尚難以告訴人該
  不一致之指訴作為認定被告犯罪之唯一証據。
五此外，復查無其他積極證據足認被告乙○○有公訴意旨所指之恐嚇罪犯行，自屬不
  能証明被告犯罪。原審諭知被告乙○○無罪之判決，並無不合，檢察官上訴意旨猶
  執陳詞指摘原判決不當，為無理由，應予駁回。
據上論斷，應依刑事訴訟法第三百六十八條，判決如主文。
本案經檢察官林應華到庭執行職務。
中      華      民      國     九十一     年      九     月     十九    日
                              臺灣高等法院高雄分院刑事第六庭
                                  審判長法官  王憲義
                                        法官  范惠瑩
                                        法官  謝靜雯
右正本證明與原本無異。
不得上訴。
                                  法院書記官  廖素珍
中    華    民    國      九十一      年      九      月    二十    日
